【裁判字號】    98,判,297
【裁判日期】    980326
【裁判案由】    全民健康保險
【裁判全文】
最  高  行  政  法  院  判  決
                                       98年度判字第297號
上  訴  人  中央健康保險局
代  表  人  甲○○
訴訟代理人  林明珠  律師
被 上訴 人  乙○○○
            丙○○
            丁○○
            戊○○
            己○○
上列當事人間全民健康保險事件，上訴人對於中華民國96年2月1
日臺北高等行政法院94年度訴更一字第28號判決，提起上訴，本
院判決如下：
    主  文
上訴駁回。
上訴審訴訟費用由上訴人負擔。
    理  由
一、被上訴人之被繼承人蔡德一生前係光德家庭醫學科診所（下
    稱光德診所）之負責醫師，光德診所與上訴人訂有全民健康
    保險特約醫事服務機構合約（下稱健保合約），約定光德診
    所為上訴人特約醫事服務機構。民國（下同）86年11月起至
    87年3月止，光德診所依約請領之醫療費用，經上訴人核定
    金額總計為新臺幣（下同）926,096元，上訴人已支付326,3
    82元，尚欠金額599,714元。上訴人以光德診所有容留未具
    醫師資格人員即被上訴人乙○○○（蔡德一之妻）為保險對
    象施行醫療行為，及多蓋健保卡戳換給維他命、健康食品及
    虛報藥費之情事，於87年6月9日以健保查字第87012565號函
    ，處光德診所虛報醫療費用2倍之罰鍰及終止健保合約。嗣
    蔡德一於89年9月21日病故，被上訴人為其繼承人，遂提起
    行政訴訟，訴請上訴人給付599,714元及自90年7月15日起至
    清償日止，按年息5%計算之法定利息。原審以91年度訴字第
    31號判決，命上訴人應給付76,400元及自90年7月15日起至
    清償日止，按年息5%計算之利息，並駁回被上訴人其餘之訴
    。被上訴人不服，提起上訴，經本院就原判決不利被上訴人
    之部分及其訴訟費用廢棄，發回原審更為審理。原判決乃判
    命上訴人再給付483,083元及自90年7月15日起至清償日止，
    按年息5%計算之法定利息，並駁回被上訴人其餘之訴（被上
    訴人就其敗訴部分未聲明上訴）。
二、被上訴人於原審起訴主張：(一)上訴人係以蔡德一、乙○○○
    之刑事判決為依據，以為雙方執行扣款之基礎。惟臺灣高等
    法院臺南分院89年度上易字第1383號刑事判決（下稱系爭刑
    事判決）僅認定乙○○○違規看診10次，其他無證據證明有
    犯罪情事，就被訴違規蓋卡部分為無罪，是僅得以10次扣款
    ，即扣款290×10=2,900元，上訴人逾此金額之認定，洵屬
    無據，至上訴人抗辯光德診所蓋卡換物部分之金額為38,200
    元，應從應給付之醫療費用中扣除之問題，系爭刑事判決亦
    認無何積極證據足資證明乙○○○就病歷表有不實記載及據
    該不實之記載向上訴人請領醫療費用，上訴人所辯即屬無據
    。就其罰鍰76,400元之主張，亦不足採。(二)由姚豐治（新光
    保險公司經理），於刑事案件偵訊時之證稱，可知蔡德一並
    未因與新光保險公司簽定約聘醫師契約，即無法兼顧光德診
    所之情事，所有至光德診所之病患，其病情診斷，仍由蔡德
    一為之，上訴人所謂以全時段為比例扣款，不僅於法無據，
    亦與事實不合。(三)光德診所與新光保險公司臺南服務中心，
    兩地相距不遠，蔡德一仍可兼顧光德診所，即使蔡德一在新
    光保險公司為病患看診，仍係親自看診，並無違反約定，僅
    看診地點不符合醫師法第27條規定而已，上訴人推認應依比
    例扣除部分金額之主張，有違依法行政原則。又上訴人主張
    以抽樣人數，來計算扣款比例，並不客觀，且無法律依據，
    稽諸健保合約，亦無所謂按比例計算之方式，上訴人之主張
    顯與事實不符，更異於常情。是以，上訴人應再給付被上訴
    人523,314元（599,714元－76,400元）。
三、上訴人則以：(一)行政爭訟案件與刑事案件係個別獨立，行政
    訴訟判決不受刑事判決認定之事實所拘束，按原審91年度訴
    字第31號判決，已認定被上訴人乙○○○有未取得合法醫師
    資格，擅自在光德診所執行醫師業務之情事，且被繼承人蔡
    德一同時受外聘擔任全日制之醫師，則上訴人依蔡德一看診
    之時間分配，僅保留由該診所負責醫師蔡德一看診占全部門
    診比例即19分之7之金額，其餘部分予以追扣，即非無據。
    該判決就扣款金額之核算原則及其判斷而得心證之理由，已
    記明於判決內，並無未記載之情事。因此上訴人估算蔡德一
    看診占全部門診比例為19分之8，僅主張扣除19分之11醫療
    費用，對被上訴人並無不利。(二)光德診所負責醫師蔡德一固
    與上訴人訂有健保合約，惟其竟容留未具醫師資格人員即被
    上訴人乙○○○為保險對象施行醫療行為，及多蓋健保卡戳
    換給維他命、健康食品及虛報藥費之情事，經上訴人查獲並
    逐一訪查11位保險對象，確有上開不法情事，有訪查記錄可
    資佐證。依全民健康保險法第72條規定，上訴人自得從光德
    診所申報應領醫療費用內扣除。(三)上訴人限於人力，僅能不
    定期抽查診所之業務，亦即查獲密醫看診之機率甚微，故不
    宜以查獲密醫看診之次數，作為扣除醫療費用之依據，否則
    即與事實不符。故仍應以蔡德一未看診之比例計算扣除金額
    ，較符合比例原則與公平原則，並與事實相符。被上訴人主
    張僅得扣除乙○○○執行醫療業務之犯行共計10次之醫療費
    用，計2,900元云云，顯無足採。又系爭刑事判決認定蔡德
    一詐領上訴人之醫療費用，應係暗指蔡德一違規蓋卡，被上
    訴人主張就被訴違規蓋卡部分判決為無罪云云，似有誤會。
    (四)另參照民事訴訟法第222條第2項規定上訴人受有損害，但
    不能證明其數額或證明顯有重大困難，依前開規定，得類推
    適用於本案，法院應審酌一切情況，依所得心證定其數額，
    俾用以計算上訴人之損害數額。(五)再依系爭刑事案件證人李
    純一之證言，可知新光保險公司規定，全日制醫師必須打卡
    ，衡情蔡德一不可能往來於新光保險公司與其診所間，兼顧
    光德診所之醫療業務。至被上訴人主張系爭刑事判決未認定
    蔡德一與乙○○○有蓋卡換物之犯行，故不得扣除蓋卡換物
    之金額38,200元云云，亦無理由，蓋行政法院判決不受刑事
    案件認定事實之拘束，且上開蓋卡換物之事實，有保險對象
    之訪查紀錄為證，自應扣除醫療費用。爰主張應依此比例追
    扣86年10月1日至87年4月30日之醫療費用671,372元，扣除
    已核扣之密醫看診之3,190元，合計追扣為668,183元，上訴
    人無庸再為給付等語，資為抗辯，求為駁回被上訴人之訴之
    判決。
四、原審斟酌全辯論意旨及調查證據之結果，以：(一)上訴人主張
    光德診所與其簽訂健保合約，而光德診所負責人蔡德一同時
    受聘擔任新光保險公司全日制之醫師，必須打卡，無法同時
    兼顧新光保險公司與光德診所間之業務。而蔡德一容留未取
    得合法醫師資格之被上訴人乙○○○，擅自在光德診所執行
    醫師業務之情事，業經系爭刑事判決認定屬實，上訴人依蔡
    德一看診之時間分配，僅保留由蔡德一看診占全部門診比例
    即19分之8之金額，其餘部分予以追扣，已屬偏高等語。被
    上訴人則主張上訴人所得扣除蔡德一未實際看診之費用依刑
    事案件認定僅有2,900元，上訴人主張應扣除蔡德一未實際
    看診之費用計算，即應以蔡德一在新光保險公司上班外之時
    段即19分之11計算，計其金額為671,373元，扣除前已核扣
    之密醫看診部分3,190元，故應追扣668,183元。兩造之主張
    差距甚大，究屬何人主張可採，即應依證據法則予以判定。
    (二)經調閱系爭刑事判決之全部卷證可知，該案偵查中曾傳訊
    證人姚豐治即蔡德一當時所受僱新光保險公司臺南分公司經
    理，其於該案偵訊時證稱：「（問：蔡德一何時受聘該公司
    體檢醫師？）答：86年7月30日；（問：要簽到？）答：不
    用；（問；要每天上班？）答：上午10點，下午2點會去一
    下，要體檢時如不在，會以呼叫器叫他回來體檢；（問：如
    找他時要如何聯絡？）答：打電話或打呼叫器找他」等語（
    見該案偵查卷第34頁）；另蔡德一於偵查中陳述略稱，我在
    新光保險公司任體檢醫師，有人體檢或審查抽查體檢時，才
    會找我去，打電話或打呼叫器給我，新光保險公司上班沒有
    固定時間，去上班時，沒有看診等語（見該案偵查卷第15頁
    ）；嗣於臺灣高等法院臺南分院訊問時復陳稱：「（問：你
    在新光保險公司臺南分公司擔任全日制醫師，你如何在你的
    診所看病？）答：我在新光公司臺南分公司擔任健康醫師，
    不是看診醫師，只要有事就可以離開」等語（見該案卷第32
    頁）；又被上訴人乙○○○於該案偵查中證述略稱，新光保
    險公司如有事，蔡德一就馬上過去，如沒事就可回家，不限
    制蔡德一開業等語（參見該案偵查卷第14頁）；再參酌證人
    即光德診所病患郭美玲於該案偵查中證稱：「…（問：有男
    醫師為你看診？）答：有，掛號那個女性有時會看診，有時
    會打電話後，就會1個男性醫師回來看診」等語（見該案偵
    查卷第31頁）；盧秀珠於臺南市調查站人員詢問時陳稱：因
    我家人與蔡醫師較熟，要前往就診前均會先以電話詢問蔡醫
    師是否在家，遇有蔡醫師不在診所，渠太太均會要我家人直
    接前往臺南市○○街新光人壽蔡醫師辦公處所就診，再持蔡
    醫師所開處方箋前去診所找蔡太太取藥等語（見該案偵查卷
    第57頁背面），復參酌刑案偵查卷內所附蔡德一於新光保險
    公司出勤之員工出勤卡，僅有87年5月至同年8月份之出勤資
    料（見該偵查卷第104至107頁），至被上訴人請求本件醫療
    費用期間之出勤紀錄則付之闕如。綜合證人姚豐治、郭美玲
    、盧秀珠等人之證言及蔡德一、被上訴人乙○○○之陳述可
    知，於被上訴人請求醫療費用期間，蔡德一雖與新光保險公
    司簽訂契約受聘擔任醫師，然既無須簽到，且有需要體檢時
    ，打電話或呼叫器聯絡始回來等情，可見，蔡德一雖受僱於
    新光保險公司為全日制之醫師，然其並未於任職時間，均受
    限在新光保險公司內，而有無法離開至光德診所看診之情形
    ，難認蔡德治於新光保險公司上班期間，確均無法兼顧光德
    診所之情事。則上訴人以蔡德一任職新光保險公司上班時段
    ，均無法在其自家診所看診之推論，即尚嫌速斷。復衡諸一
    般經驗法則，被上訴人乙○○○僅係蔡德一之妻，其本人並
    無何醫事專業背景，一般病患因病就診，攸關其本身身體健
    康甚至生命大事，且須支出部分醫療費用，對於有無醫師資
    格之專業背景應會予重視，豈會任由無醫療專業之醫師配偶
    為之看診？況且，光德診所位於臺南市○○路，非屬偏遠地
    區而尋無其他醫師看診之情形，一般人如有嚴重緊急之疾病
    ，應不放心隨便任由醫師之妻予以看診；如屬輕微之病，縱
    蔡德一適因處理新光保險公司體檢事宜，未在診所內，病患
    亦可等待蔡德一醫師回診所後始就診，或待晚上再至診所看
    診，因此病患會同意由非醫師之被上訴人乙○○○予以看診
    之情形，應屬甚為熟識或慢性病患等特殊例外情形始有可能
    ，應屬少數。雖刑事調查結果，被上訴人乙○○○確有違反
    醫師法，擅自執行醫療業務一節屬實，惟此應屬例外情形；
    更何況，一般民眾因白天要上班，因此通常至私人醫院就診
    ，乃以晚上時間較為多數，且如上所述，蔡德一確有於新光
    保險公司上班時間，回其診所看診之情形，亦有病患證稱曾
    在新光保險公司看診後，持蔡德一所開之處方箋前往光德診
    所找被上訴人乙○○○取藥，則上訴人遽認蔡德一在新光保
    險公司上班時段均不可能看診，僅採認其晚上看診時間即19
    分之8，而以19分之11之比例予以扣款，不僅於法無據，亦
    且有違經驗法則，而與事實不合。至上訴人援引證人李純一
    於上揭刑事案件偵查中所為之陳述筆錄，主張蔡德一上班時
    間亦須在公司指定處所上班云云，惟查李純一係新光保險公
    司高雄區之顧問醫師，核與蔡德一上班處所係臺南服務中心
    不同（見偵查卷第68、69頁），且李純一亦證述：「（問：
    有無約定工作地點、時間？）答：地點有2處，新光保險公
    司旗山辦事處及我李純一診所、上班時間在新光公司，下班
    時間在診所內，若有特殊情形到客戶家或該人上班地點，主
    要是幫忙做體檢工作。（問：上下班是否有打卡或簽到退？
    ）用打卡」等語（見偵查卷第76、77頁），則李純一與蔡德
    一受新光保險公司約聘之職務屬性、職務之工作內容是否悉
    屬相同，自該偵查筆錄無法知悉，上訴人逕依李純一之筆錄
    證明蔡德一於上班時間亦須在公司指定處所上班，且須打卡
    云云，殊屬率斷。(三)上訴人上揭扣款理由並以蔡德一未在其
    與上訴人約定之醫療院所地址即臺南市○○路看診，而以蔡
    德一縱有在新光保險公司看診，亦有違醫師法第8之2條規定
    ，應不得請求醫療費用云云，然有關此部分蔡德一究在新光
    保險公司看診之次數及詳情如何，上訴人並未舉證以實其說
    ，且縱上訴人此項辯解屬實，亦係蔡德一此舉是否有違反醫
    師法規定而應處行政罰鍰之問題，核與光德診所是否由密醫
    看診而上訴人得予追扣醫療費用無涉，且上訴人陳稱其係依
    全民健保特約及管理辦法第35條規定，以蔡德一在新光保險
    公司上班時間，遽予推定蔡德一容留密醫，予以終止契約及
    扣款，並非依上揭管理辦法第21條予以扣款等語，惟蔡德一
    在新光保險公司雖屬全日制醫師，然並非必須於上班時間均
    受限於該公司內，已如上所述，上訴人遽予追扣其上班時段
    之醫療費用全部，即予追扣光德診所申報醫療費用19分之11
    ，難謂有據。(四)系爭刑事判決認定被上訴人乙○○○有未取
    得合法醫師資格而擅自執行醫療業務之行為共10次，被上訴
    人對於上情復未予以爭執，則被上訴人自不得請領該10次看
    診之醫療費用合計2,900元。再，有關光德診所違規部分，
    上訴人曾以光德診所確有容留未具醫師資格人員乙○○○為
    保險對象施行醫療行為，及多蓋健保卡章戳換給維他命、健
    康食品及虛報藥費之情形，依健保合約第29條第1項規定，
    以87年6月9日（原判決誤為90日）健保查字第87012565號函
    知光德診所終止特約，並依全民健康保險法第72條規定處以
    該醫療費用2倍罰鍰，經光德診所申請複核，上訴人仍以87
    年7月10日健保查字第87017965號函維持原核定，惟嗣經全
    民健保爭議審議委員會將原核定關於罰鍰部分撤銷，上訴人
    南區分局乃依上揭爭議審議結果，於88年5月26日以健保南
    醫字第88054 15號函重新核定光德診所應繳之罰鍰為76,400
    元（即虛報醫療費用38,200元之2倍，此部分原據上訴人南
    區分局以88年1月7健保南門字第88011773號函，核定追扣虛
    報費用及密醫虛報金額為39,090元，惟再於88年6月4日以簡
    便行文表核定補付890元），光德診所就上揭罰鍰處分未再
    予爭執，亦未提出行政救濟而告確定，且該罰鍰亦已繳納完
    畢，此為兩造所不爭，則上訴人扣除38,200元部分即屬有據
    。(五)上訴人追扣86年9月份核減金額2,031元部分，業據上訴
    人提出核減明細表影本1紙為證，被上訴人就此部分核減費
    用並未提起申復業已確定一節，並未予以爭執，故上訴人主
    張應核扣此部分金額，亦屬有據。綜上，依健保合約及繼承
    之法律關係，上訴人尚應給付被上訴人483,083元（926,096
    －185,100－141,282－764,00－2,031－38,200＝483,083）
    ，至其餘逾此部分之請求，並無所據，應予駁回。
五、本院按：
  (一)上訴人與光德診所（負責人為蔡德一）訂立健保合約，86年
    11月起至87年3月止，光德診所依約得請領之醫療費用，經
    上訴人核定為926,096元，上訴人已支付326,382元為兩造所
    不爭；另原審前以91年度訴字第31號判決命上訴人給付76,4
    00元部分已確定；再原判決認定上訴人得追扣86年9月份核
    減金額2,031元及光德診所容留未具醫師資格人員乙○○○
    為保險對象施行醫療行為、多蓋健保卡章戳換給維他命、健
    康食品及虛報藥費共38,200元，合計40,231元，被上訴人就
    其敗訴部分未聲明上訴而告確定，從而本件無須審酌上開確
    定部分，合先說明。
  (二)經查，蔡德一與上訴人訂立之健保合約，係屬行政契約之性
    質，依約蔡德一需履行為上訴人之被保險人實施醫療行為，
    上訴人則需依約給付醫療費用，而蔡德一自86年11月起至87
    年3月止所得請領之醫療費用，經上訴人核定金額總計為926
    ,096元，業經被上訴人提出明細在卷（見原審91年度訴字31
    號卷第237頁），且為兩造所不爭，被上訴人既為蔡德一之
    繼承人，本諸繼承之法律關係，自得訴請上訴人給付上開醫
    療費用。從而堪認被上訴人已盡其請求權存在之舉證責任，
    上訴人主張可扣除費用，依法自應就此有利於己之事實負舉
    證責任，然上訴人未能確實舉證其可扣抵之金額，原審乃依
    舉證責任分配之法則，復依職權調閱系爭刑事判決之全部卷
    證，經調查證據辯論後，據以認定上訴人可扣抵之金額為40
    ,231元，並判命上訴人就其差額部分及法定利息為給付，核
    其認事用法並無違誤。
  (三)上訴意旨略以：(1)上訴人限於人力，僅能不定期抽查診所之
    業務，查獲密醫看診之機率甚微，故不宜以查獲密醫看診之
    次數，作為扣除醫療費用之依據，否則即與事實不符。本件
    應以蔡德一未看診之比例計算扣除金額，較符合比例原則與
    公平原則，並與事實相符。另依卷附訪查記錄所載，上訴人
    訪查11位病人，多稱乙○○○為他們看診數次，足證乙○○
    ○違法看診遠超過10次，從而原判決認定僅能扣除刑案認定
    之醫療費2,900元，有違證據法則與經驗法則。(2)蔡德一陳
    述雖受僱於新光保險公司，仍能兼顧光德診所為病患看病，
    顯與卷附打卡記錄不符，並與證人李純一證言相左，亦不至
    發生乙○○○密醫看診之情事，其陳述應不足採。原判決卻
    依病患郭美玲、盧秀珠之證言，認定蔡德一得於上班時間回
    診所看診，應有違誤，違背經驗法則。(3)被上訴人請求醫療
    費用期間（86年12月至87年4月），蔡德一在新光保險公司
    之出勤資料，雖付之闕如，惟依證人李純一之證言，蔡德一
    擔任全日制醫師須要打卡，原審仍應盡調查能事，命新光保
    險公司提出相關資料，而非違背法令認定蔡德一請求醫療費
    用期間無須打卡，上班時間亦無須在新光公司等情，更有違
    經驗法則及證據法則。(4)蔡德一、乙○○○確均有從事看診
    業務，至少應以2分之1定其看診比例，原判決未加採信，亦
    未說明不採之理由，有不備理由之處。另上訴人於原審主張
    因乙○○○違法從事看診虛報醫療費用而受有損害，然無法
    證明損害之數額，依法應可類推適用民事訴訟法第222條第2
    項之規定，並提出高雄高等行政法院相關判決佐證，然原判
    決卻認定不得類推適用，自有不適用法規之違法。(5)上訴人
    於原審主張縱認蔡德一偶在新光保險公司為健保病患看診，
    亦違反醫生應在衛生主管機關登記之處所診療之規定，仍不
    得請求上訴人給付醫療費用。至於蔡德一若有此看診行為，
    遭罰鍰部分係屬行政罰，仍不妨礙上訴人依全民健康保險法
    第72條、特約管理辦法、兩造所訂契約等主張扣款，蓋此為
    不同之法律關係。原判決就此部分未加以採信，亦未說明何
    以不採之理由，自有判決不備理由之違背法令等語。
  (四)查，行政契約之當事人係立於對等地位，上訴人身為全民健
    保之執行單位，除得事先篩選訂約之醫療機構外，法令尚賦
    予稽核及審核權限，縱使人力有限，非不得以契約條款之約
    定或其他方式避免醫療機構之違法及其懲罰約款，以減輕自
    身之舉證責任；依卷附之系爭刑事判決（見原審91年度訴字
    第31號卷第86-96頁），被上訴人乙○○○違法從事看診之
    行為期間為86年10月1日至87年1月2日止，其於87年1月3日
    即遭上訴人查獲，上訴人仍於87年3月19日與光德診所續約
    ，並溯及87年3月1日起生效（見原審91年訴字第31號卷第10
    -16頁），顯見上訴人捨上開方式不為，而於具體個案始主
    張限於人力，圖免其舉證責任，核無足採。次查，刑事判決
    固無拘束行政法院之效力，然上訴人既無證據證明被上訴人
    乙○○○實際違法從事看診之次數，原審本諸職權調查，調
    閱刑事案件卷證，審酌相關證人之證言及證物與蔡德一之陳
    述，而為事實之認定，並就刑事卷附蔡德一在新光保險公司
    87年5月至8月之打卡記錄及證人李純一之證言何以不可採，
    已詳為論述，其證據調查無違經驗法則及證據法則。上訴人
    主張蔡德一及乙○○○均有從事看診業務，應以2分之1定其
    看診比例，無非係其主觀推論，且被上訴人乙○○○僅於86
    年10月1日至87年1月2日間有從事看診行為，而光德診所係
    請求86年11月起至87年3月止之醫療費用，上訴人之主張，
    自非有據。另，行政訴訟法並無準用民事訴訟法第222條第2
    項規定之明文，上訴人主張得以類推適用並以高雄高等行政
    法院90年度訴字第2104號判決為證（見原審卷第109-112頁
    ），然該判決僅屬個案，並非判例，對本案自無拘束力，縱
    使原審不採，僅屬見解不同而已，上訴人主張原判決有不適
    用法規之違法，洵非有理。再，上訴人主張扣款之理由或為
    容留密醫看診、或為未在核准看診之地點看診，前後不一（
    見原審91年度訴字第31號卷第175-177頁、原審卷第227頁）
    ，上訴人雖主張兩者係屬不同之法律關係，仍無礙其扣款之
    主張云云，然醫師未在核准看診之地點看診，係屬主管機關
    得否依醫師法規定裁罰之範疇，與醫師容留未具醫師資格之
    人為人看病而得予追扣醫療費用無涉，業據原審說明無訛，
    並無判決理由不備之情形。至其餘上訴理由，無非係對原審
    取捨證據、事實認定職權之行使為指摘，非屬合法之上訴理
    由。
  (五)綜上所述，原審已斟酌全辯論意旨及調查證據之結果為判決
    ，核其判決已詳述得心證之理由，並就上訴人之主張何以不
    足採取，分別予以指駁，尚無判決不適用法規或適用不當及
    不備理由之違法。上訴論旨，仍執前詞，指摘原判決違背法
    令，求予廢棄，為無理由，應予駁回。
六、據上論結，本件上訴為無理由。依行政訴訟法第255條第1項
    、第98條第1項前段，判決如主文。
中    華    民    國    98    年    3     月    26    日
                    最高行政法院第七庭
                        審判長法官  藍  獻  林
                              法官  廖  宏  明
                              法官  張  瓊  文
                              法官  姜  素  娥
                              法官  林  文  舟
以  上  正  本  證  明  與  原  本  無  異
中    華    民    國    98    年    3     月    26    日
                              書記官  賀  瑞  鸞


司法院資訊處製作；財團法人民間司法改革基金會備份。
